# 请教陈版，房地产企业销售成本确认

提问人：ChrisYQ1031 时间：2019-01-12 16:18:23
甲房地产开发公司开发的 a 项目包括两栋建筑，一栋主要为公寓，另一栋主要为住宅，两栋建筑均有商铺及停车位，公寓和住宅单层层高明显不同，公寓、住宅、商铺、停车位均可单独对外出售，截至 2018 年末 a 项目已出售大部分的公寓和近 30%的住宅，对于上述已出售的公寓和住宅（假设均符合收入确认原则），不区分公寓和住宅，统一按【项目总成本/可售总建筑面积 * 已出售建筑面积】的方式计算确认成本是否恰当？如不恰当，采用何种方式确认成本更恰当？

回答人：chenyiwei
如果这两幢楼的单位面积造价存在显著差异的，则该公司目前采用的不区分区分公寓和住宅，统一按【项目总成本/可售总建筑面积 * 已出售建筑面积】的方式计算确认成本的方式并不恰当，应将公寓和住宅分别作为独立的成本核算对象，归集和结转成本。